【裁判字號】    99,易,1409
【裁判日期】    990730
【裁判案由】    竊盜
【裁判全文】
臺灣高雄地方法院刑事判決              99年度易字第1409號
公  訴  人  臺灣高雄地方法院檢察署檢察官
被      告  丁○○
            戊○○
上列被告等因竊盜等案件，經檢察官提起公訴（99年度偵字第19
258 、19333 號），本院判決如下：
    主  文
丁○○共同犯踰越牆垣竊盜罪共貳罪，均累犯，各處有期徒刑捌
月。應執行有期徒刑壹年貳月。
戊○○共同犯踰越牆垣竊盜罪共貳罪，各處有期徒刑柒月；又犯
踰越牆垣竊盜罪，處有期徒刑柒月。應執行有期徒刑壹年陸月。
    事  實
一、丁○○前因違反槍砲彈藥刀械管制條例等案件，分別經本院
    以85年度訴字第722 號及85年度訴字第2044號判處有期徒刑
    6 月、6 月、3 年6 月，並經本院以86年度聲字第1762號裁
    定應執行有期徒刑4 年2 月確定，於民國87年5 月7 日縮刑
    期滿假釋出監，於假釋期間因違反毒品危害防制條例案件，
    經撤銷假釋，應執行殘刑有期徒刑2 年11月22日，於94年5
    月1 日縮刑期滿執行完畢。詎仍不知悔改，與戊○○共同基
    於意圖為自己不法所有之犯意聯絡，分別為下列行為：
  (一)於99年4 月24日15時5 分許，由戊○○騎乘車牌號碼OIA-7
    91號機車搭載丁○○，至高雄縣大寮鄉○○村○○路43之61
    號對面甲○○所經營之「宏道工程行」，推由戊○○以站立
    於圍牆外伸手入圍牆內，將不銹鋼材料拉出圍牆外，交由丁○○接應之方式，竊取甲○○所有置於圍牆內之不銹鋼材料
    2 支得手，旋由戊○○騎乘上開機車搭載丁○○逃離現場，
    於同日16時30分許至高雄縣大寮鄉○○路665 巷98號旁由不
    知情楊王菊所經營之「和正五金行」（起訴書誤載和正資源
    回收場），將上開竊得之不銹鋼材料2 支變賣與楊王菊，得
    款新臺幣（下同）750 元後朋分花用。
  (二)又於99年4 月25日5 時22分許，由戊○○騎乘上開機車搭載
    丁○○，至前開「宏道工程行」，推由丁○○翻入圍牆內，
    搬取不銹鋼餘料交由圍牆外戊○○接應之方式，竊取甲○○
    所有之不銹鋼餘料14公斤得手，旋由戊○○騎乘上開機車搭
    載丁○○逃離現場，於同日6 時47分許至上開「和正五金行
    」，將上開竊得之不銹鋼餘料14公斤變賣與不知情之楊王菊
    ，得款1250元後朋分花用。嗣甲○○發現遭竊而報警處理，
    經警調閱「宏道工程行」及「和正五金行」之監視器錄影資
    料後，於「和正五金行」扣得上開不銹鋼材料2 支及不銹鋼
    餘料14公斤之贓物（均已發還甲○○），循線查悉上情。
二、戊○○另萌意圖為自己不法所有之犯意，騎乘上開機車，於
    99年6 月6 日10時10分許，至高雄縣大寮鄉○○村○○路34
    之10號森岳企業有限公司（下稱森岳公司）所經營之「森岳
    資源回收場」，以攀越圍牆進入回收場內之方式，竊取森岳
    公司（起訴書誤載為森岳公司負責人丙○○）所有之廢鐵材
    約59公斤（價值約590 元）得手。嗣戊○○將竊得之贓物丟
    出圍牆欲離去時，為埋伏之警員發現，當場查獲戊○○，並
    扣得廢鐵材約59公斤之贓物（已發還森岳公司），而查悉上
    情。
三、案經甲○○訴由高雄縣政府警察局林園分局報告臺灣高雄地
    方法院檢察署檢察官偵查後起訴。
    理  由
一、證據能力之認定
    按被告以外之人於審判外之陳述，雖不符刑事訴訟法第159
    條之1 至第159 條之4 之規定，而經當事人於審判程序同意
    作為證據，法院審酌該言詞陳述或書面陳述作成時之情況，
    認為適當者，亦得為證據，刑事訴訟法第159 條之5 第1 項
    定有明文。查本判決所引用據以認定事實之傳聞證據，檢察
    官及被告雖知該等證據資料為傳聞證據，但於本院審理時均
    表示同意作為證據，本院審酌該等證據資料製作時之情況，
    尚查無違法不當及證明力明顯過低之瑕疵，認為以之作為證
    據應屬適當，揆諸前開法律規定與說明，爰依同法第159 條
    之5 第1 項規定，認該等證據資料均有證據能力。
二、認定事實所憑之證據及理由
    上開事實欄一部分，經被告丁○○、戊○○審理中坦承不諱
    ，核與證人即告訴人甲○○、「和正資源回收場」負責人楊
    王菊分別於警詢中證述相符，並有高雄縣政府警察局林園分
    局大寮分駐所扣押筆錄、扣押物品目錄表（見警一卷第15至
    17頁）、告訴人之贓物認領保管單（見警一卷第22頁）、「
    和正五金行」之營利事業登記證（見警一卷第23頁）、「宏
    道工程行」及「和正五金行」之監視器錄影翻拍相片6 張（
    見警一卷第24頁、25頁上方相片、26頁上方相片、27頁）、
    查獲現場及贓物相片（見警一卷第25頁下方相片、26頁下方
    相片、28頁上方相片、29頁）在卷可憑。又上開事實欄二部
    分，業經被告戊○○於本院審理中坦承不諱，核與被害人森
    岳公司之負責人丙○○於警詢中證述相符，並有高雄縣政府
    警察局林園分局大寮分駐所扣押筆錄、扣押物品目錄表（見
    警二卷第11至14頁）、被害人森岳公司之贓物認領保管單（
    見警二卷第10頁）、查獲時現場及贓物相片8 張（見警二卷
    第6至9頁）附卷可憑，足見被告丁○○、戊○○之上開自白
    應與事實相符，是被告丁○○、戊○○共同踰越牆垣竊盜2
    次之犯行，及被告戊○○踰越牆垣竊盜1 次之犯行，均堪認
    定，本案事證明確，應分別依法論科。
三、論罪科刑
    核被告丁○○所為係犯刑法第321 條第1 項第2 款踰越牆垣
    竊盜罪共2 罪，被告戊○○所為係犯刑法第321 條第1 項第
    2 款踰越牆垣竊盜罪共3 罪。於事實欄一（一）部分，被告
    戊○○雖未翻越圍牆，惟其伸手於圍牆內盜取物品，事實上
    已使圍牆失去防閑功能，應論以踰越牆垣竊盜罪。又按竊盜
    罪既遂及未遂之區分，係以行為人是否已將他人財物移至自
    己實力支配之下為準（最高法院17年上字第509 號判例意旨
    參照），查被告戊○○於事實欄二所示時、地，攀越圍牆進
    入「森岳資源回收場」內，著手竊取廢鐵材約59公斤，已將
    該物丟出圍牆外，可認上開物品已移入被告戊○○之實力支
    配下，雖被告戊○○在未離開現場前即遭埋伏警員發覺而查
    獲，惟不影響其加重竊盜既遂之認定。又被告丁○○、戊○○就事實欄一（一）、（二）之2 次加重竊盜犯行，均有犯
    意聯絡及行為分擔，皆為共同正犯。被告丁○○上揭2 次加
    重竊盜犯行，被告戊○○上開3 次加重竊盜之犯行，均犯意
    各別，時間有異，行為互殊，皆應予分論併罰。又被告丁○○前因違反槍砲彈藥刀械管制條例等案件，分別經本院以85
    年度訴字第722 號及85年度訴字第2044號判處有期徒刑6 月
    、6 月、3 年6 月，並經本院以86年度聲字第1762號裁定應
    執行有期徒刑4 年2 月確定，於87年5 月7 日縮刑期滿假釋
    出監，於假釋期間因違反毒品危害防制條例案件，經撤銷假
    釋，應執行殘刑有期徒刑2 年11月22日，於94年5 月1 日縮
    刑期滿執行完畢等情，有臺灣高等法院被告前案紀錄表在卷
    可按，是被告丁○○受有期徒刑執行完畢後，5 年內故意再
    犯本案有期徒刑以上之2 罪，均為累犯，皆應依刑法第47條
    第1 項規定加重其刑。審酌被告丁○○、戊○○正值壯年，
    不思以正當途逕得取財富，竟竊取他人物品，侵害他人財產
    ，惟念被告丁○○、戊○○犯後均坦承犯行，所竊取之財物
    價值非高，兼衡其二人犯罪之手段、動機等一切情狀，分別
    量處如主文第1 項、第2 項所示之刑，並各定其應執行之刑
    。
據上論斷，應依刑事訴訟法第299 條第1 項前段，刑法第28條、
第321 條第1 項第2 款、第47條第1 項、第51條第5 款，判決如
主文。
本案經檢察官乙○○到庭執行職務。
中    華    民    國    99    年    7     月    30    日
                  刑事第十五庭  法  官  楊國煜
如不服本判決，應於收受本判決10日內向本院提出上訴書狀，並
應敘述具體理由，如未敘述上訴理由者，應於上訴期間屆滿後20
日內補提理由書狀於本院（均須依他造當事人之人數附繕本）「
切勿逕送上級法院」。
以上正本證明與原本無異。
中    華    民    國    99    年    7     月    30    日
                                書記官  王芷鈴
附錄本案論罪科刑法條：
中華民國刑法第321條
犯竊盜罪而有左列情形之一者，處六月以上、五年以下有期徒刑
：
一、於夜間侵入住宅或有人居住之建築物、船艦或隱匿其內而犯
    之者。
二、毀越門扇、牆垣或其他安全設備而犯之者。
三、攜帶兇器而犯之者。
四、結夥三人以上而犯之者。
五、乘火災、水災或其他災害之際而犯之者。
六、在車站或埠頭而犯之者。
前項之未遂犯罰之。

司法院資訊處製作；財團法人民間司法改革基金會備份。
